Gengis Salvador Hidalgo Guevara

Tuluá, Valle del Cauca — gengis.
hidalgo
99@gmail.com — linkedin.com/in/gengis-hidalgo — github.com/gengisKhan
Dev — portafolio — +57 318 4792619 — Colombia

OBJETIVO PROFESIONAL

Desarrollador web Full Stack con 3 años de experiencia profesional en aplicaciones web, ERP y CRM bajo el modelo IaaS, optimizando la infraestructura en la nube y diseñando sistemas escalables para la gestión eficiente de datos y usuarios. Especializado en optimizar flujos de trabajo y mejorar la productividad empresarial mediante el uso de diversas tecnologías.

Especialista en JavaScript y apasionado por DevOps y el desarrollo móvil. Actualmente cursando el último semestre de Ingeniería de Sistemas en la Universidad del Valle.

EDUCACIÓN

Universidad del Valle, Tuluá, Valle del Cauca

Ingeniería de Sistemas, 2018 - 2024

• Actualmente cursando el 10º semestre.

EXPERIENCIA LABORAL

Lifestar Vitalcare Edinburg, TX (Remoto)

Desarrollador Web 01 2022 - 09 2024

Descripción: En VitalCare, una empresa de facturación de seguros de vida que brinda acompañamiento de ambulancias, desempeñé un papel clave en el desarrollo, mantenimiento y optimización de su aplicación web.

- Despliegue en Producción: Realicé el despliegue del sistema en entornos de producción utilizando AWS, garantizando estabilidad y seguridad.
- Desarrollo de Funcionalidades: Implementé la funcionalidad para la generación de reportes en PDF utilizando PDF.js, añadí filtros avanzados de búsqueda, desarrollé módulos como "protocols" para convertir PDF a HTML y añadí funcionalidad para visualizar múltiples reportes.
- Diseño de Plantillas de Email: Diseñé e implementé plantillas de correo electrónico personalizadas.
- Optimización de Rendimiento: Optimicé tablas de bases de datos y actualicé dependencias para mejorar el rendimiento del sistema.
- Mantenimiento de Servidores: Administré y mantuve la infraestructura de los servidores.
- Desarrollo Móvil: Contribuí al desarrollo de una aplicación web en Kotlin.

Stack Tecnológico:

- Backend: Node.js, MeteorJS, Java (Microservicios).
- Frontend: BlazeJS.
- Base de Datos: MongoDB.
- DevOps: AWS.
- Desarrollo Móvil: Kotlin.
- Generación de PDFs: PDF.js.

Herramientas:

- Control de Versiones: Git.
- IDE: Visual Studio Code.
- Servicios en la Nube: AWS.
- Diseño de Emails: Plantillas personalizadas.

Galaxy VR & Game Lounge

Desarrollador Web

Edinburg, TX (Remoto) 07 2022 - 12 2023

Descripción: Trabajé en el proyecto Galaxy VR & Game Lounge con el objetivo de crear un espacio inclusivo y atractivo para gamers de todos los niveles. Este proyecto incluyó desarrollo y mantenimiento de la plataforma.

- Desarrollo de Funcionalidades para Usuarios: Implementé un sistema donde los usuarios pueden personalizar sus perfiles y realizar reservas para los salones de juego.
- Roles de Administración: Desarrollé herramientas administrativas para la gestión de juegos y eventos en el sitio web.
- Diseño e Implementación Web: Contribuí al diseño final del sitio web y gestioné el despliegue de los servidores utilizando AWS.
- Mantenimiento del Backend: Gestioné el backend utilizando MeteorJS y MongoDB, garantizando un funcionamiento fluido para todos los roles.

Stack Tecnológico:

Backend: MeteorJS, MongoDB.Frontend: BlazeJS, Bootstrap 5.

• DevOps: AWS.

Herramientas:

Control de Versiones: Git.Servicios en la Nube: AWS.

• Diseño: Bootstrap 5.

HABILIDADES TÉCNICAS

- Lenguajes de Programación: JavaScript (principal), Kotlin, Java.
- Desarrollo Web: HTML, CSS, Bootstrap, WordPress.
- Bases de Datos: MongoDB, PostgreSQL.
- Herramientas y Frameworks: Node.js, Meteor.js, React.
- DevOps y Despliegue: AWS, Docker, Cloudflare.
- Otros: LaTeX para documentación y presentaciones técnicas.

IDIOMAS

Español: Nativo.Inglés: Nivel B1.

HABILIDADES BLANDAS

- Capacidad para trabajar en equipo.
- Excelente habilidad para resolver problemas.
- Adaptabilidad y aprendizaje continuo.
- Buena comunicación y habilidad para trabajar bajo presión.

INTERESES PROFESIONALES

- Desarrollo de aplicaciones web modernas.
- Aprendizaje continuo en nuevas tecnologías y lenguajes de programación.
- Contribución a proyectos con impacto social o tecnológico.